【裁判字號】    90,訴,249
【裁判日期】    901015
【裁判案由】    偽造貨幣等
【裁判全文】
臺灣宜蘭地方法院刑事判決                            九十年度訴字第二四九號
    公  訴  人  臺灣宜蘭地方法院檢察署檢察官
    被      告  丙○○
    指定辯護人  本院公設辯護人  乙○○
右列被告因偽造貨幣等案件，經檢察官聲請簡易判決處刑（九十年度偵字第一六五０
號）及移送併辦（九十年度偵字第八二六八號），由本院宜蘭簡易庭受理後認不宜以
簡易判決處刑移送前來，適用通常程序判決如左：
    主  文
丙○○共同連續行使偽造之通用紙幣，處有期徒刑參年貳月。扣案及未扣案之偽造新
式仟元紙幣共計拾參張及偽造伍佰元紙幣伍張均沒收。
    事  實
一、丙○○與韓富清（另行移轉由臺灣桃園地方法院檢察署偵辦）及年籍、姓名不詳
    之成年男子一名、成年女子二名，共同基於行使偽造通用紙幣之概括犯意聯絡，
    於民國九十年五月十三日由韓富清駕駛租賃之車牌號碼ＡＡ—九八七二號白色自
    用小客車搭載丙○○及前述不詳年籍姓名之一男二女至宜蘭縣境內，於同日晚間
    九時十分許，途經宜蘭縣頭城鎮石城里一二二號甲○○所經營之「俊華商店」時
    ，由韓富清交給丙○○偽造之新式千元紙幣一張，由丙○○進入該商店內以該偽
    造千元紙幣購買黃色長壽煙一條而行使之，致使甲○○陷於錯誤，找回新台幣（
    下同）七百五十元予丙○○，丙○○得手後便由韓富清搭載迅速離去；再於同日
    晚間九時三十分許，途經宜蘭縣頭城鎮○○路三六二號由丁○○所經營之「進春
    商店」時，再由韓富清交付另一張偽造新式千元紙幣給丙○○，由丙○○進入該
    商店內欲行使該偽造千元紙幣購買黃色長壽煙一條，惟因丁○○發覺有異而未遂
    ，丁○○並立刻報警處理，隨即於九十年五月十四日晚間十二時許，在「進春商
    店」查獲丙○○，當場扣得丙○○持以行使未遂之偽造新式千元紙幣一張，韓富
    清等人見事跡敗露，旋駕車揚長而去，另扣得甲○○交付給警方處理之偽造新式
    千元紙幣一張。
二、丙○○於前案為警查獲甫經檢察官命交保候傳後，隨即基於前述同一概括犯意，
    竟又夥同韓富清及簡聰輝（另案偵查）共同基於犯意聯絡，自九十年五月二十一
    日中午十二時許起，至同年月二十二日晚上十時許止，由韓富清駕駛租賃之車牌
    號碼ＢＢ—一八五九號紅色自用小客車搭載丙○○、簡聰輝等人，前往桃園縣元
    智大學等地，由韓富清、丙○○、簡聰輝三人先後持偽造之五百元紙幣，向不詳
    之攤販購買饅頭共計四次，每次均找回四百元，由韓富清持偽造新式千元紙幣及
    向不詳之檳榔攤購買檳榔一次，找回九百元，而連續行使之。嗣於同年月二十二
    日晚上十時許，在桃園縣八德市○○路一六三號劉淑瑩經營之「摸一下」檳榔攤
    ，由丙○○持偽造之新式千元紙幣向該檳榔攤購買一百元價值之檳榔時，為劉淑
    瑩發覺有異而未遂，警方據報後於同日晚上十時三十分許，在桃園縣桃園市○○
    路、大興路口當場查獲韓富清、丙○○、簡聰輝等人，並扣得偽造之新式紙幣十
    張及偽造之五百元紙幣一張。
三、案經丁○○告訴及宜蘭縣警察局礁溪分局報告偵辦。
    理  由
一、右述犯罪事實，業據被告丙○○於本院審理時坦承不諱，核與被害人甲○○、丁○○、劉淑瑩指訴相符，並有證人鍾文欽、李祇政、簡聰輝均證述偽鈔確屬韓富
    清交付給被告持以行使等語在卷。又被告於宜蘭縣境內為警查獲扣案之新式千元
    紙幣二張（九十年度保管字第六九六號），經本院當庭勘驗，該二張紙質粗劣、
    無浮水印、辨識條碼無變色反應、正面右下角無隱藏之一０００字樣，確屬偽造
    之千元紙幣，此有本院審判筆錄在卷可參，又被告於桃園縣境內為警查獲扣案之
    新式千元紙幣十張及五百元紙幣一張（台灣桃園地方法院檢察署九十年度保管字
    第三０一四號扣押物品清單），經台灣銀行桃園分行鑑定，確屬偽鈔無訛，此有
    該分行（九０）銀桃出字第０五八二三號函附卷可參。是本件事證明確，被告犯
    行堪已認定。
二、核被告所為，係犯刑法第一百九十六條第一項之行使偽造通用紙幣罪及同條第二
    項、第一項之行使偽造通用紙幣未遂罪。被告與韓富清、簡聰輝及年籍姓名不詳
    之成年男子一名、成年女子二名，均有犯意聯絡及行為分擔，應論以共同正犯。
    被告多次行使偽造紙幣之既遂、未遂行為，係時間緊接、手法相同、觸犯構成要
    件相同之罪，顯係基於概括犯意而為之，應依連續犯規定論以行使偽造通用紙幣
    既遂之一罪並加重其刑。按行使偽造紙幣犯行本含有詐欺之不法內涵，詐欺部分
    應不另論罪，公訴意旨認尚應論以詐欺罪嫌，容有誤會，附此敘明。公訴意旨雖
    未敘及被告於桃園縣境內之犯行，惟犯罪事實一部起訴者，其效力及於全部，本
    院自應就移送併辦部分併予審理，附此敘明。爰審酌被告行使偽鈔之數量、行使
    偽鈔為警查獲後未及一月竟再度夥同共犯再犯之情、對社會經濟秩序所生之危害
    程度、坦承犯行及犯罪後態度良好等一切情狀，量處如主文所示之刑。扣案之偽
    造新式千元紙幣共計十二張及偽造五百元紙幣一張，不問屬於犯人與否，均應依
    刑法第二百條規定併予宣告沒收。又被告與共犯韓富清、簡聰輝在桃園縣境內行
    使偽鈔五百元既遂部分，共有四次，行使偽鈔一千元既遂部分，僅有一次，已行
    使既遂之偽造五百元紙幣四張及偽造千元紙幣一張，無證據證明業已滅失，仍應
    依前述規定併予宣告沒收，附此敘明。
據上論斷，應依刑事訴訟法第二百九十九條第一項前段、第四百五十二條，刑法第二
十八條、第五十六條、第一百九十六條第一項、第二百條，罰金罰鍰提高標準條例第
一條前段，判決如主文。
本案經檢察官廖允松到庭執行職務。
中      華      民      國      九十    年      十      月     十五     日
 臺灣宜蘭地方法院刑事第二庭
                                          法  官
右正本證明與原本無異。
如不服本判決，應於判決送達後十日內，向本院提出上訴狀。
                                          書記官
中    華    民    國      八十        年              月               日
附錄法條
刑法第一百九十六條第一項


司法院資訊處製作；財團法人民間司法改革基金會備份。
